【裁判字號】    92,易,637
【裁判日期】    920725
【裁判案由】    恐嚇取財
【裁判全文】
臺灣彰化地方法院刑事判決                          九十二年度易字第六三七號
    公  訴  人  臺灣彰化地方法院檢察署檢察官
    被      告  甲○○
右列被告因恐嚇取財案件，經檢察官提起公訴（九十一年度偵字第八五七０號），本
院判決如左：
    主  文
甲○○意圖為自己不法之所有，以恐嚇使人將本人之物交付，處有期徒刑捌月。
扣案之玩具手槍壹支、口罩壹個及咖啡色毛上衣壹件，均沒收之。
    事  實
一、甲○○因染有毒癮（業經執行觀察勒戒完畢），為供購買毒品所需，竟意圖為自
    己不法之所有，於民國九十一年十一月二十五日上午九時五十五分許，頭戴安全
    帽（行為後已丟棄，未扣案）、口罩，身著咖啡色毛上衣、淡藍色牛仔褲及運動
    鞋，並攜帶玩具手槍一把置於毛上衣口袋內，至彰化縣員林鎮○○路一一五號六
    樓之六「傳信行」，在職員乙○○面前，將手插於上衣口袋，佯裝口袋內有真正
    手槍，向乙○○恫嚇稱：將店內手機裝入塑膠袋等語，致使乙○○以為甲○○口
    袋中真有手槍，怕遭遇不測而心生畏懼，遂依其指示將店內手機十二支裝入二袋
    塑膠袋內放在辦公桌上，甲○○旋即取走上開手機逃逸，嗣將該十二支手機分批
    出售予不知情之李坤鍵（即「和記通信電子工程企業社」負責人），而獲得新臺
    幣（下同）一萬二千七百元款項，所得款項供購買毒品等而花用殆盡。嗣先於九
    十一年十二月三日十三時五十七分許，為警持搜索票，在其彰化縣員林鎮○○里
    ○○路五十一號居所查獲，並扣得其所有供本案恐嚇取財用之玩具手槍一支；同
    日十七時五十分許，再由甲○○帶同警員至上開李坤鍵經營之企業社，起獲前揭
    手機九支（已發還，其餘三支則出售於不詳之人）；後於同年月四日十三時三十
    七分許，同在上址，為警扣得其所有供本案恐嚇取財用之口罩一個、咖啡色毛上
    衣一件（另扣得牛仔褲一件及運動鞋一雙）。
二、案經彰化縣警察局報告臺灣彰化地方法院檢察署檢察官偵查起訴。
    理  由
一、訊據被告甲○○矢口否認有何恐嚇取財之犯行，辯稱：「當天伊並未攜帶玩具手
    槍前往，進入店內雖有將手插在上衣口袋內，然並無佯裝攜帶手槍的樣子，僅向
    乙○○表示將手機包起來，旋趁其未注意之際，竊取該等手機後離去，而證人乙
    ○○亦證述原本不會害怕，是事後才會害怕，且並無以為伊有帶手槍，故應僅成
    立竊盜罪」云云。經查：右揭事實，已據被告甲○○於警詢中供承：「我於九十
    一年十一月二十五日九時五十五分，在員林鎮○○路一一五號前尾隨大樓通訊行
    小姐後面，跟隨她到公司，然後進入她們辦公室，叫該通訊行助理小姐收拾辦公
    室櫃子內所有手機，當時我手插在咖色衣服口袋內，口袋內預藏壹把玩具手槍，
    兩隻手插在口袋內站著不動，深怕會露出馬腳，我當時是頭戴黑色安全帽，口戴
    黃色底黑色豹紋口罩，身穿咖啡色毛衣，穿淡藍色牛仔褲（跨褲式），穿白色紅
    邊運動鞋；後來我就又叫該店助理小姐把手機裝起來... 最後我就拿了兩袋塑膠
    袋裝著手機離開現場」等語，核與被害人乙○○於警詢、偵查及本院調查中指訴
    遭恐嚇取財情形相符，並經證人李坤鍵於警詢中證述無訛，且證人張存富即被告
    甲○○友人於警詢中亦證述：「是於九十一年十一月三十日上午十一時三十分左
    右，我與甲○○拿我自己的手機至員林鎮○○○街九十五號（和記通信電子工程
    企業社）借錢時，甲○○用手比該店櫃內手機告訴我說『這些手機是我拿玩具
    手槍搶來，拿來賣的』」等語甚明，又經本院勘驗扣案之玩具手槍及咖啡色毛上
    衣，勘驗結果：「玩具手槍槍管約十九公分，握約十四．五公分，毛上衣之口
    袋上方長二十七公分、下方長五十公分、高為二十五公分，扣案之玩具手槍確可
    置入上衣口袋」，有本院勘驗筆錄一件附卷可稽，是被告穿著附有大口袋之毛衣
    ，以供放置玩具手槍，藉以佯裝攜帶真正手槍恐嚇被害人乙○○而取得前揭十二
    支手機之事實甚明，其辯稱並未攜帶玩具手槍或佯裝攜帶真正手槍，僅趁乙○○
    未注意之際而竊取該等手機云云，顯與事實不符，非足採信。此外復有贓物認領
    保管單二紙、照片十張附卷為憑，暨該玩具手槍一支、口罩一個、咖啡色毛上衣
    一件、淡藍色牛仔褲一件及運動鞋一雙扣案可資佐證，被告上開所辯，顯係避重
    就輕卸責之詞，尚無足採。本件事證已臻明確，被告甲○○所犯恐嚇取財犯行堪
    以認定，應依法論科。
二、核被告甲○○所為，係犯刑法第三百四十六條第一項之恐嚇取財罪。爰審酌被告
    因購買毒品所需之犯罪動機、方法、手段、所生危害，及變賣所得款項約一萬二
    千七百元，暨犯後猶飾詞卸責之態度等一切情狀，量處如主文所示之刑，以示懲
    儆。另扣案玩具手槍一支、口罩一個及咖啡色毛上衣一件，係被告甲○○所有，
    業據其供承在卷，且係供本案犯罪所用之物，已如前述，應依刑法第三十八條第
    一項第二款宣告沒收之；至扣案之淡藍色牛仔褲一件及運動鞋一雙，雖係被告甲
    ○○所有，惟此僅一般日常生活穿著衣物，尚無證據證明係供本案犯罪所用之物
    ，爰不予宣告沒收，附此敘明。
據上論斷，應依刑事訴訟法第二百九十九條第一項前段，刑法第三百四十六條第一項
、第三十八條第一項第二款，罰金罰鍰提高標準條例第一條前段，判決如主文。
本案經檢察官郭銘禮到庭執行職務。
中    華    民    國    九十二      年      七      月      二十五      日
                                臺灣彰化地方法院刑事第二庭
                                    審判長法官  林  欽  章
                                    法      官  吳  俊  螢
                                    法      官  郭  麗  萍
右正本證明與原本無異。
如不服本判決，應於判決送達後十日內向本院提出上訴狀( 須附繕本 )。
告訴人或被害人對於判決如有不服具備理由請求檢察官上訴者，其上訴期間之計算係
以檢察官收受判決正本之日期為準。
                                    法院書記官  施  嘉  玫
中    華    民    國    九十二      年      七      月      二十八      日
刑法第三百四十六條第一項：
意圖為自己或第三人不法之所有，以恐嚇使人將本人或第三人之物交付者，處六月以
上五年以下有期徒刑，得併科一千元以下罰金。


司法院資訊處製作；財團法人民間司法改革基金會備份。
